臺灣高等法院刑事裁定
109年度聲字第4869號
聲  請  人  臺灣高等檢察署檢察官
受  刑  人
即  被  告  范昌平



上列聲請人因受刑人數罪併罰有二裁判以上，聲請定其應執行之
刑（聲請案號：臺灣高等檢察署109年度執聲字第2508號），本
院裁定如下：
    主  文
范昌平犯如附表所示各罪所處之刑，應執行有期徒刑柒年肆月。
    理  由
一、聲請意旨略以：上列受刑人即被告范昌平（下稱受刑人）因
    毒品危害防制條例等數罪，先後經判決確定如附表，應依刑
    法第50條第1項第1款、第2項、第53條、第51條第5 款規定
    ，定其應執行之刑，爰依刑事訴訟法第477 條第1 項聲請裁
    定等語。
二、按裁判確定前犯數罪者，併合處罰之，但得易科罰金與不得
    易科罰金之罪、得易服社會勞動與不得易科罰金之罪，均不
    在此限；前項但書情形，受刑人請求檢察官聲請定應執行刑
    者，依第51條規定定之；數罪併罰，有二裁判以上，依第51
    條之規定，定其應執行之刑；數罪併罰，分別宣告其罪之刑
    ，宣告多數有期徒刑者，於各刑中之最長期以上，各刑合併
    之刑期以下，定其刑期，但不得逾30年，刑法第50條第1 項
    但書第1 款、第3款、第2 項、第53條及第51條第5 款定有
    明文。準此，如受刑人所犯之數罪中有原得易科罰金之罪者
    ，因與他罪合併定執行刑，於裁判前所犯數罪兼有得易科罰
    金、不得易科罰金之罪混合時，應繫乎受刑人之請求與否，
    而非不問被告之利益與意願，一律併合處罰之。又按數罪併
    罰中之一罪，依刑法規定得易科罰金，若因與不得易科之他
    罪併合處罰結果而不得易科罰金時，原所易科部分所處之刑
    ，自亦無庸為易科折算標準之記載，此經司法院大法官會議
    釋字第144 號解釋可參。再者，法律上屬於自由裁量之事項
    ，有其外部性界限及內部性界限，並非概無拘束，依據法律
    之具體規定，法院應在其範圍選擇為適當之裁判者，為外部
    性界限；而法院為裁判時，應考量法律之目的，及法律秩序
    之理念所在者，為內部性界限；法院為裁判時，二者均不得
    有所踰越。在數罪併罰，有二裁判以上，定其應執行之刑時
    ，固屬於法院自由裁量之事項，然仍應受前揭外部性界限及
    內部性界限之拘束（參照最高法院94年度台非字第233號判
    決意旨）。又刑事訴訟法第370條增訂第2項規定：「前項所
    稱刑，指宣告刑及數罪併罰所定應執行之刑。」及第3項規
    定：「第一項規定，於第一審或第二審數罪併罰之判決，一
    部上訴經撤銷後，另以裁定定其應執行之刑時，準用之。」
    已針對第二審上訴案件之定應執行之刑，明定有不利益變更
    禁止原則之適用，而分屬不同案件之數罪併罰，倘一裁判宣
    告數罪之刑，曾經定其執行刑，再與其他裁判宣告之刑定其
    執行刑時，在法理上亦應同受此原則之拘束，亦即另定之執
    行刑，其裁量所定之刑期，不得較重於前定之執行刑加計後
    裁判宣告之刑之總和（最高法院103年度第14次刑事庭會議
    決議、103年度台抗字第707號、第674號裁定意旨參照）。
三、經查：
　㈠本件受刑人毒品危害防制條例等數罪，分別經臺灣士林地方
    法院、本院判決處如附表所示之刑，均經確定在案，有上開
    各刑事判決書、本院被告前案紀錄表存卷可佐。又附表編號
    2、5、13、16所處罪刑係不得易科罰金，與附表其餘所處罪
    刑均係得易科罰金之罪刑，固合於刑法第50條第1 項但書之
    規定，惟受刑人已同意檢察官向法院聲請定其應執行刑，並
    於調查受刑人是否聲請定應執行刑調查表親自簽名捺印，有
    該調查表（見本院卷第9頁）附卷可參，本院自應依刑法第5
    0條第2 項之規定，依同法第51條規定定其應執行刑。
　㈡茲檢察官聲請定其應執行之刑，本院審核認其聲請於法尚無
    不合，並審酌受刑人如附表各罪所示刑度之外部限制（總刑
    期為有期徒刑9年1月）、⑴附表編號3、4所示之罪前經臺灣
    士林地方法院以106年度審易字第2039號合併定應執行有期
    徒刑8月，再經本院以106年度上易字第2595號駁回上訴確定
    ，⑵附表編號6至12所示之罪前經臺灣士林地方法院以106年
    度易字第688號判決合併定應執行有期徒刑1年8月確定；並
    考量受刑人所犯如附表編號1、2、13至16所示之罪均為施用
    第一、二級毒品罪，且二類別間犯罪類型、行為態樣、動機
    均相同，又附表編號3、4、6至12均為竊盜、或加重竊盜罪
    ，各次犯罪時間亦相近，犯罪類型、行為態樣、動機均相同
    ，此部分責任非難重複之程度較高；此二類別與附表編號5
    持有具殺傷力改造槍枝罪部分，則分屬不同類別，犯罪類型
    、行為態樣、動機均不相同，並無重複非難；另審酌其所犯
    各罪之法律目的、受刑人違反之嚴重性、所犯數罪為整體非
    難評價，及貫徹刑法量刑公平正義理念之內部限制等，定其
    應執行之刑如主文所示。
四、據上論斷，應依刑事訴訟法第477條第1項，刑法第50條第1
    項但書、第2項、第53條、第51條第5款，裁定如主文。
中　　華　　民　　國　　109 　年　　12　　月　　17　　日
                  刑事第十二庭  審判長法  官  陳如玲
                                      法  官  蔡如惠
                                      法  官  郭惠玲
以上正本證明與原本無異。
如不服本裁定，應於收受送達後五日內向本院提出抗告狀。
                                      書記官  賴尚君
中　　華　　民　　國　　109 　年　　12　　月　　17　　日

附表：
編　　　　　號  1 2 3 罪　　　　　名  施用第二級毒品罪 施用第一級毒品罪 竊盜罪 宣　　告　　刑  有期徒刑3月 有期徒刑8月 有期徒刑4月 犯　罪　日　期  106年2月27日 106年8月10日 106年6月11日下午7時 最　後 事實審 法　　院 臺灣士林地方法院 臺灣士林地方法院 本院  案　　號 106年度審簡字第776號 106年度審訴字第656號 106年度上易字第2595號  判決日期 106年12月27日 106年12月27日 107年4月11日 確　定 判　決 法　　院 同上 同上 同上  案　　號 同上 同上 同上  確定日期 107年4月10日 107年4月11日 107年4月11日 

編　　　　　號  4 5 6 罪　　　　　名  攜帶兇器毀壞門扇竊盜罪 持有具有殺傷力槍枝罪 竊盜罪 宣　　告　　刑  有期徒刑6月 有期徒刑3年2月 有期徒刑4月 犯　罪　日　期  106年6月19日下午10時 107年2月27日 106年6月17日下午8時29分 最　後 事實審 法　　院 本院 臺灣士林地方法院 臺灣士林地方法院  案　　號 106年度上易字第2595號 106年度重訴字第13號 106年度易字第688號  判決日期 107年4月11日 107年3月15日 107年3月23日 確　定 判　決 法　　院 同上 同上 同上  案　　號 同上 同上 同上  確定日期 107年4月11日 107年4月19日 107年5月14日 

編　　　　　號  7 8 9 罪　　　　　名  毀越門扇攜帶兇器竊盜罪 竊盜罪 竊盜罪 宣　　告　　刑  有期徒刑4月 有期徒刑4月 有期徒刑3月 犯　罪　日　期  106年6月19日下午12時17分 106年6月28日凌晨1時51分 106年6月29日上午5時58分 最　後 事實審 法　　院 臺灣士林地方法院    案　　號 106年度易字第688號    判決日期 107年3月23日   確　定 判　決 法　　院 同上    案　　號 同上    確定日期 107年5月14日   

編　　　　　號  10 11 12 罪　　　　　名  竊盜罪 竊盜罪 竊盜罪 宣　　告　　刑  有期徒刑4月 有期徒刑4月 有期徒刑4月 犯　罪　日　期  106年7月11日下午11時 106年7月13日凌晨1時30分 106年7月29日下午4時24分、5時 最　後 事實審 法　　院 臺灣士林地方法院    案　　號 106年度易字第688號    判決日期 107年3月23日   確　定 判　決 法　　院 同上    案　　號 同上    確定日期 107年5月14日   

編　　　　　號  13 14 15 罪　　　　　名  施用第一級毒品罪 施用第二級毒品罪 施用第二級毒品罪 宣　　告　　刑  有期徒刑8月 有期徒刑4月 有期徒刑4月 犯　罪　日　期  106年7月31日凌晨0時 106年7月31日凌晨0時後 106年6月17日 最　後 事實審 法　　院 本院 本院 臺灣士林地方法院  案　　號 107年度上訴字第907號 107年度上訴字第907號 106年度審訴字第509號  判決日期 107年6月26日 107年6月26日 106年10月11日 確　定 判　決 法　　院 同上 同上 同上  案　　號 同上 同上 同上  確定日期 107年7月16日 107年7月16日 107年1月26日 

編　　　　　號  16   罪　　　　　名  施用第一級毒品罪   宣　　告　　刑  有期徒刑8月   犯　罪　日　期  106年6月19日   最　後 事實審 法　　院 臺灣士林地方法院    案　　號 106年度審訴字第509號    判決日期 106年10月11日   確　定 判　決 法　　院 同上    案　　號 同上    確定日期 107年10月24日